【裁判字號】    99,易,218
【裁判日期】    990430
【裁判案由】    恐嚇取財等
【裁判全文】
臺灣屏東地方法院刑事判決               99年度易字第218號
公  訴  人  臺灣屏東地方法院檢察署檢察官
被      告  曾明智
上列被告因恐嚇取財等案件，經檢察官提起公訴（99年度偵字第
1431號），被告就被訴事實為有罪之陳述，經合議庭裁定由受命
法官獨任進行簡式審判程序，判決如下：
    主  文
曾明智犯故買贓物罪，共貳罪，各處拘役拾日，如易科罰金，
均以新臺幣壹仟元折算壹日；又犯恐嚇取財罪，共貳罪，各處有
期徒刑陸月，如易科罰金，均以新臺幣壹仟元折算壹日，如附表
一所示之物沒收之；又犯恐嚇取財未遂罪，共肆罪，各處有期徒
刑月，如易科罰金，均以新臺幣壹仟元折算壹日，如附表一所
示之物沒收之。應執行有期徒刑壹年陸月、拘役伍拾日，如易科
罰金，均以新臺幣壹仟元折算壹日。緩刑肆年，並應向指定之政
府機關、政府機構、行政法人、社區或其他符合公益目的之機構
或團體提供貳佰肆拾小時之義務勞務。緩刑期間付保護管束。如
附表一所示之物沒收之。
    事  實
一、曾明智明知其向姓名年籍不詳之綽號「管區」、「阿良」之
    成年人分別購買之鴿子，係「管區」、「阿良」於不詳時間
    、地點所竊取之贓物，竟分別基於故買贓物之犯意，於民國
    99年1 月底某日中午某時，在屏東縣琉球鄉白沙尾碼頭某處
    ，以每隻鴿子新臺幣（下同）700 元之代價向綽號「管區」
    之人購入3 隻鴿子，又於同日晚間某時，在同鄉天福村某處
    向綽號「阿良」之人，以每隻700 元之價格購入3 隻鴿子，
    而故買贓物。曾明智購買上開鴿子後，由鴿子之腳環得知個
    別鴿主電話，復基於恐嚇取財之犯意，分別於附表二所示時
    間，以公共電話或其使用之門號0000000000號行動電話聯繫
    如附表二所示之被害人陳志成等人，並恐嚇稱：「鴿子在其
    手中，如要取回鴿子，要花錢贖回」等語，被害人等因害怕
    無法取回鴿子而心生畏懼，遂照曾明智之指示，於同年2 月
    1 日上午前往曾明智指示之地點即屏東縣東港鎮東琉碼頭候
    船室，其中陳志成、林垚宗分別以如附表二所示金額，贖回
    鴿子，而恐嚇取財既遂。至同日9 時許，薛運隆欲交款贖回
    鴿子過程中，為員警當場查獲，並扣得電話卡2 張及NOKIA
    牌手機1 支（含門號0000000000號SIM 卡），曾俊憬、蘇進
    福、許健安3 人亦尚未交付贖款，而恐嚇取財未遂。
二、案經薛運隆、林垚宗及許健安訴由屏東縣政府警察局東港分
    局報告臺灣屏東地方法院檢察署檢察官偵查起訴。
    理  由
一、本件被告曾明智所犯非死刑、無期徒刑、最輕本刑為3 年以
    上有期徒刑之罪，亦非高等法院管轄之第一審案件，而被告
    於本院審理中就被訴之事實為有罪之陳述，經告知被告簡式
    審判程序之旨並聽取當事人意見後，本院合議庭依刑事訴訟
    法第273 條之1 第1 項規定，裁定由受命法官獨任進行簡式
    審判程序，合先敘明。
二、上開犯罪事實，業經被告於警偵訊及審理時坦承不諱，核與
    證人即被害人陳志成、林垚宗、薛運隆、曾俊憬、蘇進福、
    許健安所述情節相符，並有扣押筆錄、扣押物品目錄表、贓
    物認領保管單5 紙、通聯調閱查詢單、聯絡電話紙張各1 張
    、現場照片、扣案之公用電話卡2 張及NOKIA 牌手機1 支可
    佐，足認被告前開自白顯與事實相符，堪可採信。本件事證
    明確，應予依法論科。
三、核被告所為，係犯刑法第349 條第2 項之故買贓物罪、同法
    同法第346 條第1 項恐嚇取財罪及同條第3 項、第1 項之恐
    嚇取財未遂罪。被告所為之2 次故買贓物犯行與如附表2 所
    示之各次恐嚇取財既遂、未遂犯行，犯意各別，行為互殊，
    應予分論併罰。被告就附表二編號3 、4 、5 、6 之犯行，
    已著手於恐嚇取財行為之實行而不遂，均依刑法第25條第2
    項之規定，按既遂犯之刑減輕之。爰審酌被告僅國小畢業，
    智識程度不高，因貪圖小利而以低價故買贓物並向被害人恐
    嚇取財，侵害被害人之財產權益，助長竊風，實無足取，惟
    念及被告犯罪後坦承犯行，犯後態度尚可，其故買贓物後向
    各被害人恐嚇取財之數額不高，各鴿子業經被害人等人領回
    ，及其犯罪手段、動機、造成之損害等一切情狀，分別量處
    如主文所示之刑，並諭知易科罰金之標準，暨定其應執行之
    刑。查被告曾因毀損罪經本院判處有期徒刑3 月，於92年4
    月22日執行完畢，其於上開犯罪執行完畢後5 年內未曾因故
    意犯罪受有期徒刑以上刑之宣告等情，有臺灣高等法院被告
    前案紀錄表附卷可稽，合於刑法第74條第1 項第2 款緩刑之
    規定，衡酌被告因一時失慮，致罹刑典，事後已坦承犯行表
    示悔意，經此刑之宣告後，應知警惕而無再犯之虞，認以暫
    不執行其刑為當，爰予以宣告緩刑4 年，以勵自新，惟斟酌
    被告犯罪之情形，為促使其日後記取教訓以保持善良品行及
    建立正確法律觀念，依同條第2 項第5 款規定，命被告應於
    判決確定後依執行檢察官之命令，向指定之政府機關、政府
    機構、行政法人、社區或其他符合公益目的之機構或團體提
    供240 小時之義務勞務，併依刑法第93條第1 項第2 款規定
    ，宣告其於緩刑期間內付保護管束，俾由地方法院檢察署之
    觀護人提供各種有效且必要之協助，以收矯治之效。至扣案
    如附表一所示之行動電話1 支、公用電話卡2 張，係被告所
    有供本件犯罪使用，業據被告供明在卷，爰於各罪項下宣告
    沒收之。
據上論斷，應依刑事訴訟法第273 條之1 第1 項、第299 條第1
項前段，刑法第349 條第2 項、第346 條第1項、第3 項、第25
條、第41條第1 項前段、第51條第5 款、第6 款、第74條第1 項
第2 款、第2 項第5 款、第93條第1 項第2 款、第38條第1 項第
2款，判決如主文。
本案經檢察官曾士哲到庭執行職務。
中    華    民    國    99    年    4     月    30    日
                  刑事第四庭    法  官  蔡玉雪
附表一：應沒收之物
        NOKIA牌手機1 支（含門號0000000000號SIM 卡1張）。
        公用電話卡2張。
附表二：
┌──┬────┬───────────┬────┬────────┬───┐
│編號│被害人  │接獲曾明智恐嚇電話時間│恐嚇金額│被告有無取得款項│備註  │
├──┼────┼───────────┼────┼────────┼───┤
│ 1  │陳志成  │99年1 月29日7 、8 時許│ 1000元 │      有        │既遂  │
├──┼────┼───────────┼────┼────────┼───┤
│ 2  │林垚宗  │99年1月31日23時30分許 │ 同上   │      有        │既遂  │
├──┼────┼───────────┼────┼────────┼───┤
│ 3  │薛運隆  │99年2 月1 日8 時6 分  │ 1200元 │      無        │未遂  │
├──┼────┼───────────┼────┼────────┼───┤
│ 4  │曾俊憬  │99年1 月31日23時許    │ 未定   │      無        │未遂  │
├──┼────┼───────────┼────┼────────┼───┤
│ 5  │蘇進福  │99年2 月1 日0時許     │ 1800元 │      無        │未遂  │
├──┼────┼───────────┼────┼────────┼───┤
│ 6  │許健安  │99年2 月1 日7時20分   │ 1200元 │      無        │未遂  │
└──┴────┴───────────┴────┴────────┴───┘
以上正本證明與原本無異。
如不服本判決應於收受判決後10日內向本院提出上訴書狀，並應
敘述具體理由；其未敘述上訴理由者，應於上訴期間屆滿後20日
內向本院補提理由書（均須按他造當事人之人數附繕本）「切勿
逕送上級法院」。
中    華    民    國    99    年    4     月    30    日
                                書記官  許倬維
附錄本判決論罪科刑法條全文
刑法第349條第2項
搬運、寄藏、故買贓物或為牙保者，處5 年以下有期徒刑、拘役
或科或併科1 千元以下罰金。
刑法第346條
意圖為自己或第三人不法之所有，以恐嚇使人將本人或第三人之
物交付者，處6 月以上5 年以下有期徒刑，得併科1 千元以下罰
金。
以前項方法得財產上不法之利益，或使第三人得之者，亦同。
前二項之未遂犯罰之。

司法院資訊處製作；財團法人民間司法改革基金會備份。
